# 关于安全生产费计提问题？

提问人：ZH 明逊 时间：2018-12-07 09:43:37
您好，麻烦解答一下问题描述：甲公司有子公司A和分公司B，今年 11 月份将B公司主要业务及资产负债划入A公司，B分公司不注销，B公司属于机械制造企业每月计提安全生产费，那么划转后 12 月份的安全生产费是由A公司计提，还是继续由B公司计提呢？另外B公司已经没有机械制造业务，但是账面还有大量专项储备，应该如何处理呢？麻烦陈版给与指导，最好附上相应的资料文件依据，谢谢！！！

回答人：chenyiwei
《企业安全生产费用提取和使用管理办法》（财企[2012]16号）第二十九条：“企业由于产权转让、公司制改建等变更股权结构或者组织形式的，其结余的安全费用应当继续按照本办法管理使用。企业调整业务、终止经营或者依法清算，其结余的安全费用应当结转本期收益或者清算收益”。 因此，本案例中，如果B分公司以后不再继续从事需计提安全生产费的业务，则其截至划转时点的专项储备余额应一并转入A公司，后续在A公司继续按原定用途使用，A公司和B分公司之间可以就此互挂往来。B分公司账面不再保留专项储备余额。

提问人：ZH 明逊 时间：2018-12-08 09:42:23
陈老师，您说的这个意思我做一下分录您看对吗？望指正： 划转时候A公司：借：其他应收款 贷 专项储备 B分公司 借：专项储备 贷：其他应付款。
实际发生时候，A公司借：专项储备 贷 ：货币资金 然后借：安全生产费 贷 其他应收款？ B分公司借：其他应付款 贷 ：安全生产费？
请您指正。谢谢

回答人：chenyiwei
后续实际发生支出时，A分公司做第一笔分录即可，第二笔分录不用做；B分公司不做会计处理。我上面提到的互相挂往来，是指AB之间应就专项储备的划转，同步或后续转移相应的资金。